臺灣雲林地方法院交通事件裁定　　　　　96年度交聲字第51號
原處分機關　交通部公路總局嘉義區監理所雲林監理站
異　議　人
即受處分人　甲○○
　　　　　　　　　　國民
上列異議人即受處分人因違反道路交通管理處罰條例案件，不服
交通部公路總局嘉義區監理所雲林監理站民國96年03月22日雲監
裁字第裁72-KAE028711號裁決處分，聲明異議，本院裁定如下：
    主  文
異議駁回。
    理  由
一、原處分機關係以：異議人即受處分人甲○○於民國96年02月
    26日晚間07時15分許，駕駛車號BO-7211 號自用小客車，在
    雲林縣斗南鎮臺一丁線與雲林路三段619 巷路口，駕車行經
    有燈光管制之交岔路口闖紅燈，經雲林縣警察局斗南分局員
    警攔停舉發。原處分機關遂依道路交通管理處罰條例第53條
    第1 項規定，以雲監裁字第裁72-KAE028711號裁決書，裁處
    異議人罰鍰新臺幣（下同）2,700 元，並依同條例第63條第
    1 項規定記違規點數3點。
二、異議意旨略以：異議人於96年02月26日晚間07時15分，駕車
    行經雲林路三段時，於交通號誌綠燈狀態下通過619 巷口，
    隨即被員警攔下，開立闖紅燈之罰單，當時異議人立即提出
    員警誤判之異議，但執勤員警置之不理，異議人並未闖紅燈
    ，原處分機關裁處異議人罰鍰不當，請准予撤銷原處分等語
    。
三、按汽車駕駛人，行經有燈光號誌管制之交岔路口闖紅燈者，
    處1,800 元以上5,400 元以下罰鍰；汽車駕駛人，有違反第
    53條之情形者，除依原條款處罰鍰外，並予記違規點數3 點
    ，道路交通管理處罰條例第53條第1 項、第63條第1 項第3
    款分別定有明文。
四、經查：
(一)、本件異議人於96年02月26日晚間07時15分許，駕駛車號BO-7
    211 號自小客車，行經雲林縣斗南鎮臺一丁線與雲林路三段
    619 巷口，經警舉發「行經有號誌交岔路口闖紅燈」違規之
    事實，業據證人即執行舉發職務之員警丁○○於本院調查時
    到庭結證：96年02月26日晚間07時15分，我們執行交通勤務
    ，當時我們發現二部自小客車闖紅燈，我們同時攔下一起舉
    發。異議人所駕駛自小客車在號誌已經轉換成紅燈3 、4 秒
    鐘，異議人才經過那個交叉路口，我們攔停時距離交叉路口
    只有20幾公尺，並未看錯，以指揮棒並且鳴笛攔停，異議人
    停車後，我們要異議人出示證件並且告知異議人已經闖紅燈
    ，異議人當時求情要求不要開罰單，當初異議人沒有爭執並
    未闖紅燈，只是要求不要開罰單，異議人未帶行照部分，我
    們通融沒有開單，異議人及另外一部違規車輛均未異議就直
    接簽名；另名在場執勤之員警乙○○亦到庭證稱：96年02月
    26 日 晚間07時15分許，有在臺一丁線及雲林路三段619 巷
    口執勤，距離異議人20公尺，異議人大約紅燈亮起後3 、4
    秒鐘經過交叉路口，當時二部車同時闖紅燈，我們攔下開單
    告發，我是開異議人後面那部車子的紅單，後面那部車子沒
    有異議，異議人當時只有請求我們不要開單，也沒有爭執他
    沒有闖紅燈等語綦詳，上開二名在場執勤員警之證述互核大
    致相符，且無顯然之瑕疵可指；依上開二名證人所處位置、
    距離，難認有何誤認之可能；又上開二名證人與異議人並無
    怨隙，應無故意攀誣異議人之可能，證人丁○○、乙○○所
    為證詞應堪採信。
(二)、在異議人駕駛車輛之後，接著駕車通過上開交叉路口，亦為
    警以闖紅燈攔停並開單告發之證人許步彰，到庭具結證稱：
    有在卷附雲林縣警察局警交字第KAE028710 號舉發違反道路
    交通事件通知單所載時（96年02月26日晚間07時15分）、地
    （雲林縣斗南鎮臺一丁線與雲林路三段619 巷口）闖紅燈之
    違規行為，且已繳清罰鍰，有另一臺在我前面經過交叉路口
    車輛被攔下來，我接著通過也被攔下來，前面那臺車有闖紅
    燈，不知道前面那臺車是紅燈已亮起多久後通過路口，但我
    確實有看到是紅燈等語明確，並有證人許步彰為警舉發闖紅
    燈之雲林縣警察局警交字第KAE028710 號舉發違反道路交通
    事件通知單在卷可佐，異議人為警舉發闖紅燈之舉發違反道
    路交通管理事件通知單號碼，與舉發證人許步彰違規之通知
    單號碼僅相差一號，緊接在舉發證人許步彰違反道路交通管
    理事件通知單後，二張通知單上記載時、地相同，可見證人
    許步彰證述在其前面闖紅燈通過上開交叉路口，為警舉發之
    車輛即為異議人駕駛車輛，證人許步彰與證人丁○○、乙○○證述情節，及被告自承另有一部車緊接其後闖紅燈為警攔
    停舉發等情均相一致，證人許步彰證詞信屬真實，堪以採信
    。
(三)、異議人於上開時、地闖紅燈，為警攔停舉發一節，除證人丁○○、乙○○及許步彰證述明確外，復有雲林縣警察局雲警
    交字第KAE028711 號舉發違反道路交通管理事件通知單及原
    處分機關交通部公路總局嘉義區監理所雲林監理站雲監裁字
    第裁72-KAE028711號違反道路交通管理事件裁決書附卷可稽
    。足認異議人在上開時、地，確有行經有號誌交岔路口闖紅
    燈之違規行為。
(四)、異議人雖以其行經斗南鎮臺一丁線與雲林路三段619 巷交岔
    路口時，交通號誌為綠燈，其並未闖紅燈等語置辯，並舉證
    人丙○○以證明其並無在上開時、地闖紅燈。惟：
１、依異議人於本院所繪違規地點圖示，臺一丁線與雲林路三段
    619 巷交岔路口為一丁字路口，臺一丁線應為幹道，雲林路
    三段619 巷口為支線道，異議人違規時係直行幹道臺一丁線
    甚明。再依雲林縣警察局函覆，該路口距離經丈量為20公尺
    ，三色號誌運轉幹道綠燈為40秒、黃燈4 秒、紅燈2 秒，則
    異議人所行駛臺一丁線之黃燈號誌時間為4 秒，茍異議人行
    經該交叉路口尚為綠燈，則燈號必定先轉為黃燈，再轉為紅
    燈，不可能立即轉為紅燈，從而，緊接異議人車後通過之證
    人許步彰，如非在綠燈即係黃燈時通過上開交叉路口，絕無
    可能如異議人所述闖紅燈，且證人許步彰在異議人車後有4
    秒以上時間可通過上開交叉路口，而該交岔路口寬度僅20公
    尺，證人許步彰車輛以每秒行走5 公尺速度即可於號誌轉為
    紅燈前完全通過上開交叉路口，而車輛每秒行走5 公尺，時
    速僅為14.4公里，證人許步彰車輛顯然有足夠時間從容行駛
    完上開交叉路口，證人許步彰亦無闖紅燈之可能，然證人許
    步彰於本院調查時明確證述，其與前車均在號誌顯示紅燈時
    通過上開交叉路口，故其為警攔停時，對於闖紅燈並無異議
    ，亦已繳清罰鍰，證人許步彰證詞可以採信，業如前述，可
    見證人許步彰確在交通號誌顯示紅燈後，始通過上開交叉路
    口，益顯異議人通過上開交叉路口時，交通號誌並非綠燈，
    異議人所辯要無可取。
２、至證人丙○○固於本院調查時具結證稱：96年02月26日晚間
    07時15分左右，搭乘異議人駕駛之車號BO-7211 號自小客車
    ，行經雲林縣斗南鎮臺一丁線與雲林路三段619 巷口，要去
    斗六，我們是綠燈過去，就被警察攔停，有另一臺車在我們
    後面被攔下來，停在我們前面，異議人下車我沒有下車，我
    在車上等，後來異議人回來我問異議人什麼事情，異議人說
    是被開沒有帶行照的紅單，沒有說被開闖紅燈云云。惟異議
    人於上開時、地駕車行經該交叉路口有闖紅燈之違規行為，
    業據證人丁○○、乙○○、許步彰等人證述在卷，且三位證
    人證詞堪以採信，已如前述，反之證人丙○○為異議人之友
    人，其證詞有偏頗異議人之虞，且其證稱異議人為警開單舉
    發後，竟於上車時，告知為警舉發未攜帶行車執照之罰單，
    然異議人於本院調查時陳稱，執勤員警要檢查行車、駕照，
    當時我門有帶行照，如果開我沒有帶行照我就認了，但是他
    們是開我闖紅燈；證人丁○○亦證稱，異議人沒有帶行照，
    這部分我們通融沒有開單，且卷附舉發違反道路交通管理事
    件通知單上，亦記載異議人為警舉發之違規事實為闖紅燈，
    並非未帶行車執照，是異議人應無可能告知證人丙○○為警
    舉發未帶行車執照，證人丙○○上開證詞亦與客觀事實不符
    ，證人丙○○當時是否在場，即非無疑，縱然在場，其就當
    時交通號誌為何，與其他證人所述岐異，亦與上開(四)１所述
    依客觀情形判斷不符，證人丙○○之證詞難信為真。
五、綜上所述，本件異議人交通違規之事證明確，原處分機關依
    據道路交通管理處罰條例第53條第1 項及第63條第1 項第3
    款規定裁處異議人罰鍰新臺幣2,700 元，並記違規點數3 點
    ，核無不當或違法，異議人之異議為無理由，應予駁回。
六、據上論斷，應依道路交通案件處理辦法第19條前段，裁定如
    主文。
中　　華　　民　　國　　96　　年　　5 　　月　　11　　日
                  交通法庭      法  官  李秋瑩
以上正本證明與原本無異。
如不服本裁定，應於裁定送達後5 日內向本院提出抗告狀（須附
繕本）。
                                書記官　邱明通
中　　華　　民　　國　　96　　年　　5 　　月　　14　　日
